臺灣板橋地方法院交通事件裁定　 　　　96年度交聲字第903號
異　議　人
即受處分人　吳忠勳
上列受處分人因違反道路交通管理處罰條例案件，對於交通部公
路總局臺北區監理所中華民國九十六年六月十二日所為之處分（
原處分案號：北監自裁字裁四０—ＡＥＵ二三六二六七號）聲明
異議，本院裁定如下：
    主    文
異議駁回。
    理    由
一、按汽車駕駛人，駕駛汽車有行車速度，超過規定之最高時速
    六十公里以上者，處新臺幣（以下同）六千元以上二萬四千
    元以下罰鍰，並當場禁止其駕駛；汽車駕駛人有第一項第二
    款行為者，並吊扣該汽車牌照三個月，道路交通管理處罰條
    例第四十三條第一項第二款、第四項均定有明文。次按汽車
    駕駛人之行為經以科學儀器取得證據資料證明其行為違規，
    當場不能或不宜攔截製單舉發者，得逕行舉發；而該項之逕
    行舉發，應記明車輛牌照號碼、車型等可資辨明之資料，以
    汽車所有人為被通知人製單舉發；科學儀器應採固定式，並
    定期於網站公布其設置地點，但汽車駕駛人之行為屬行車速
    度超過規定之最高速限者，不在此限；對於行車速度超過規
    定之最高速限之違規行為，採用固定或非固定式科學儀器取
    得證據資料證明者，於一般道路須至少於一百公尺前，明顯
    標示之，道路交通管理處罰條例第七條之二第一項第七款、
    第四項、第二項及第三項亦分別定有明文。
二、本件異議人即受處分人吳忠勳所有車牌號碼為九八七三－Ｋ
    Ｄ號自用小客車，於民國九十六年三月二十五日十七時十二
    分四十五秒，由甲○○駕駛，在臺北市○○街限速時速五十
    公里之路段，為警採用移動式雷射測速照相儀器測得受處分
    人以超過最高時速六十公里以上未滿八十公理之時速一百一
    十三公里速度行駛，經臺北市政府警察局交通警察大隊警員
    以受處分人有違反道路交通管理處罰條例第四十三條第四項
    規定之行為，於九十六年五月十八日檢附採證照片填製臺北
    縣政府警察局北市警交字第ＡＥＵ二三六二六七號舉發通知
    單逕行舉發，嗣將舉發通知書送達於受處分人後，受處分人
    於舉發通知單所載應到案日期前提出申訴，原處分機關請舉
    發單位調查結果，仍認受處分人有違反道路交通管理處罰條
    例第四十三條條第四項之違規行為，乃於九十六年六月十二
    日以北監自裁字裁四○－ＡＥＵ二三六二六七號，依道路交
    通管理處罰條例第四十三條第四項之規定，裁處吊扣汽車牌
    照三個月。
三、異議意旨略以：異議人於九十六年三月二十五日在濱江街由
    北往南平面道路被移動式三角架測速一一三違規，經其查勘
    地形後發現員警取締時未依規定，在實施測速時擺放提醒駕
    駛人前有測速照相之警告標誌或告示牌，且告示牌設置的地
    點為由南往北，非其遭取締的路線，並提照片佐證，以確保
    駕駛人之權益，在此提出聲明異議云云。
四、經查：
　(一)異議人吳忠勳所有之車號九八七三－ＫＤ號自用小客車，於
    九十六年三月二十五日十七時十二分許四十五秒，由甲○○
    駕駛，在臺北市○○街限速時速五十公里之路段，以一百一
    十三公里之車速行駛，超過八十三公里之違規行為，而經臺
    北市政府警察局交通警察大隊員警逕行舉發之事實，有採證
    照片一張、上開舉發通知單及交通部公路總局臺北區監理所
    北監自裁字裁四○－ＡＥＵ二三六二六七號違反道路交通管
    理事件裁決書各一紙附卷足佐，且異議人就其所有之前揭車
    輛有行經前述時、地之事實並不爭執，是異議人所有之前揭
    車輛有駕車超速之違規事實，應堪認定。
  (二)異議人雖以前詞置辯，惟證人即開立舉發單之員警劉士湧於
    本院調查時，以具結擔保其供述之真實性，證稱：「依現行
    警政署規定，擺放活動測速器必須要在相機前一百公尺以上
    ，擺放活動告示牌。而照片上方的安全島上擺設一個牌子，
    寫『常有測速照相，請依速限行駛』，這個安全島與我們擺
    設測速器有一百四十幾公尺；異議人照片拍攝的地方還不到
    我們擺放移動測速器的地方；異議人稱查勘地形後，沒有發
    現擺設通知有測速儀器的告示牌，有可能當天在該處並沒有
    實施測速，因為只有在實施測速時才會擺上活動告示牌」等
    語（見本院九十六年八月二十七日訊問筆錄第二頁），均已
    詳實說明本案舉發時，員警執行測速勤務之地點、方式暨所
    使用雷射測速儀器偵測拍攝方式，並有證人庭呈之執行移動
    式測速照相擺放活動告示牌之設置地點及速限標誌照片二幀
    ，復有臺北市政府警察局松山分局九十六年五月二十九日北
    市警松分交字第○九六三一五六二八○○號函等附卷足證，
    堪信本案舉發員警確有依照道路交通管理處罰條例第七條之
    二第一項第七款、第二項及第三項等規定，設置非固定式科
    學測速儀器執行測速勤務，並無異議人所陳不當執勤、誘捕
    舉發等情節。況本件舉發路段所設置之移動式電達測速照相
    設備（主機器號：八○四－三○九／六○○一四號），業於
    九十五年七月十八日通過經濟部標準檢驗局國家標準檢驗合
    格，且領有檢定合格證書（編號Ｍ0－0000000），
    有效合格期限至九十六年七月三十一日等情，亦有證人庭呈
    之雷達測速儀檢定合格證書一紙佐卷可憑，是上開測速照相
    設備既經經濟部標準檢驗局檢驗合格，其準確性當無疑義，
    足認
    本件舉發並無違誤。
五、綜上所述，異議人所有之車輛既確有於上開時、地違規超速
    行駛之事實，則原處分機關依前揭道路交通管理處罰條例第
    四十三條第四項規定，裁處吊扣上開車輛之汽車牌照三個月
    ，核無違誤，本件受處分人之異議為無理由，應予駁回。
據上論斷，應依道路交通案件處理辦法第十九條，裁定如主文。
中　　華　　民　　國　　96　　年　　9　　月　　 19　　日
                  交通法庭法  官  吳冠霆
上列正本證明與原本無異。
如不服本裁定，應於裁定送達後五日內敘明抗告理由，向本院提
出抗告狀。
                         書記官  黃炎煌
中　　華　　民　　國　　96　　年　　9 　　月　　19　　日
